臺灣屏東地方法院刑事判決
111年度交易字第185號
公  訴  人  臺灣屏東地方檢察署檢察官
被      告  邱琮泰


選任辯護人  林福容律師
被      告  林清華


上列被告因過失傷害案件，經檢察官提起公訴（110年度偵字第9
568號），本院判決如下：
    主  文
本件公訴不受理。
    理  由
一、公訴意旨如起訴書所載（如附件）。
二、告訴乃論之罪，告訴人於第一審辯論終結前，得撤回其告訴
    ；又告訴經撤回者，法院應諭知不受理之判決，且得不經言
    詞辯論為之，刑事訴訟法第238條第1項、第303條第3款、第
    307條分別定有明文。
三、本案被告邱琮泰、林清華因過失傷害案件，分別經告訴人林
    清華、邱琮泰告訴後（見偵卷第13、29頁），經檢察官提起
    公訴，認被告邱琮泰、林清華均係犯刑法第284條前段之過
    失傷害罪，依同法第287條前段之規定須告訴乃論。茲據告
    訴人兼被告邱琮泰、林清華於本案審理中分別具狀聲請撤回
    其等告訴，有各該撤回告訴狀在卷可按（見本院卷第165、1
    69頁），揆諸前開說明，爰不經言詞辯論，逕為諭知不受理
    之判決。
四、據上論斷，應依刑事訴訟法第303條第3款、第307條，判決
    如主文。
本案經檢察官周亞蒨提起公訴。
中　　華　　民　　國　　111 　年　　8 　　月　　 1　　日
            刑事第四庭  審判長法  官  黃柏霖
                              法  官  林敬超
                              法  官  錢毓華
以上正本證明與原本無異。
如不服本判決應於收受判決後20日內向本院提出上訴書狀，並應
敘述具體理由；其未敘述上訴理由者，應於上訴期間屆滿後20日
內向本院補提理由書（均須按他造當事人之人數附繕本）「切勿
逕送上級法院」。
中　　華　　民　　國　　111 　年　　8 　　月　　1 　　日
                              書記官  郭淑芳
附件：臺灣屏東地方檢察署檢察官起訴書1份。
--------------------------------------------------------
【附件】
臺灣屏東地方檢察署檢察官起訴書　　
                                     110年度偵字第9568號
　　被　　　告　邱琮泰
　　　　　　　　林清華
上列被告等因過失傷害案件，業經偵查終結，認均應提起公訴，
茲將犯罪事實及證據並所犯法條分敘如下：
　　    犯罪事實
一、邱琮泰於民國110年5月6日17時10分許，駕駛車牌號碼000-0
    000號之普通重型機車，沿屏東縣新園鄉新南路由西南往東
    北方向行駛，行經新南路與吉興路口時，其應注意轉彎車應
    禮讓直行車及顯示車輛前後之左邊方向燈光，並應注意車輛
    前後狀況，以隨時採取必要之安全措施，而當時天氣晴、日
    間自然光線、柏油路面乾燥無缺陷、視距良好無障礙物，並
    無其明顯不能注意之情事，竟疏未注意及此，未打左方向燈
    ，亦未禮讓當時在其右後方之直行來車，即貿然左轉。適林
    清華應注意未劃設車道線、行車分向線或分向限制線之道路
    ，時速不得超過30公里，且行駛中應注意車前狀況及兩車並
    行之間隔，並隨時採取必要之安全措施，而當時亦無其明顯
    不能注意之情事，林清華疏未注意及此，猶以時速約50公里
    無照駕駛車牌號碼000-0000號之普通重型機車，沿新南路由
    西南往東北方向直行至該處，致其見邱琮泰上開機車左轉時
    ，反應不及，二車遂發生碰撞，造成邱琮泰受有左大拇指近
    端指骨骨折等傷害；林清華則受有左側2至6肋骨骨折併血胸
    、左肩頰骨骨折、四肢擦挫傷等傷害。
二、案經邱琮泰及林清華訴由屏東縣政府警察局東港分局報告偵
    辦。
　　    證據並所犯法條
一、證據清單及待證事實
編號 證據名稱 待證事實 1 ①被告邱琮泰於警詢及偵查   中之供述 ②被告邱琮泰之茂隆骨科醫院診斷證明書（乙種）1份 被告有於上開時、地駕駛上開機車，原行駛於道路右側，而為左轉突然切至道路左側，而與告訴人林清華駕駛之上開機車發生車禍，而受有如犯罪事實欄一所示之事實。 2 ①被告林清華於警詢及偵查   中之供述 ②被告林清華之安泰醫療社   團法人安泰醫院普通（乙   種）診斷證明書1份 被告有於上開時、地以時速約50公里駕駛上開機車，超速行駛，致其見告訴人邱琮泰上開機車左轉時，反應不及，二車遂發生碰撞，而受有如犯罪事實欄一所示之事實。 3 交通部公路總局高雄區監理所110年11月26日高監鑑字第1100235060號函各1份 因無證據證明被告邱琮泰有無使用方向燈，跡證不足，故交通部公路總局高雄區監理所屏澎區車輛行車事故鑑定會並未予鑑定。 4 ①道路交通事故現場圖、 道路交通事故調查報告表㈠㈡各1份 ②被告邱琮泰之屏東縣政府警察局東港分局交通小隊道路交通事故警詢筆錄1份 ③被告林清華之屏東縣政府警察局東港分局交通小隊調查筆錄1份 ④被告2人之駕照資料及本案涉案機車車籍資料各1份 ⑤現場蒐證與車損照片23張 ①本件道路交通事故地點、案   發時環境條件，及被告2人案   發時行向之事實。 ②被告林清華於本案案發時無照駕駛之事實 
二、核被告邱琮泰、林清華所為，均係犯刑法第284條前段之過
    失傷害罪嫌。又被告林清華無駕駛執照駕車致人受傷，依法
    應負刑事責任，請依道路交通管理處罰條例第86條第1項之
    規定加重其刑。
三、依刑事訴訟法第251條第1項提起公訴。
　    此　致
臺灣屏東地方法院
中　　華　　民　　國　 111　　年　　3 　　月　　14　　日
                          檢　察　官   周 亞 蒨 
本件正本證明與原本無異 
中　　華　　民　　國　 111　　年　　4 　　月　　13　　日
                          書  記  官   張 健 興
所犯法條：
中華民國刑法第284條前段
因過失傷害人者，處 1 年以下有期徒刑、拘役或 10 萬元以下
罰金；致重傷者，處 3 年以下有期徒刑、拘役或 30 萬元以下
罰金。